臺灣彰化地方法院刑事判決　　　　　　　　　　　　　九十三年度易字第五八○號
　　公　訴　人　臺灣彰化地方法院檢察署檢察官
　　被　　　告　乙○○
右列被告因竊盜等案件，經檢察官提起公訴（九十三年度偵字第三一九○、三六六六
號），暨移
訴事實為有罪之陳述，經裁定改行簡式審判程序，本院判決如左：
    主  文
乙○○連續攜帶兇器毀壞門扇竊盜，處有期徒刑壹年。
    事  實
一、乙○○前因違反著作權法案件，經本院判處有期徒刑一年，緩刑三年確定，現仍
    在緩刑期間內。詎其仍不知悔改，復基於意圖為自己不法所有之概括犯意，於下
    列時、地連續竊盜，及以不正方法由自動付款設備取得他人之物：
(一)緣其於民國九十三年三月二十九日，幫女友母親丁○○搬家，乘此之便得知丁○○
  所經營位於彰化縣員林鎮○○○街三六四號之美容院之鐵門遙控鎖放置地點，乃待
  丁○○等人於當天晚上十時五十分許離開之後，即於翌日（即三十日）零時二十五
  分許，獨自前往上開處所，持遙控鎖打開鐵門進入屋內，徒手竊取丁○○所有放置
  在櫃檯抽屜皮包內之中華商業銀行麥克現金卡及密碼單一張。得手後，即持該竊得
  之中華商業銀行麥克現金卡，前往設於彰化縣員林鎮○○路十二號「陽信銀行華成
  分行」之自動付款機，自該日（即三十日）零時三十六分起至三十八分四十三秒止
  ，連續以輸入現金卡密碼及提款金額之不正方法，使該自動付款設備辨識系統對真
  正持卡人之識別陷於錯誤，而先後盜領預借現金新臺幣（下同）四萬一千元，所得
  款項均已花用殆盡，嗣於同日（即三十日）零時四十四分許，經中華商業銀行電詢
  丁○○，丁○○即於同日報警處理，而查悉上情。
(二)且於九十三年四月十一日凌晨一、二時許，至丙○○所經營位於彰化縣員林鎮○○
  路○段二一七號「義家生鮮超市」，持客觀上足以對人之生命、身體、安全構成威
  脅，具有危險性之扳手一支（未扣案），撬開破壞超市後門，竊取香菸三大袋、電
  話卡五張、ＩＣ卡五張、易付卡十張及零錢一千元等物（價值計約一萬四千六百元
  ）。得手後，於同日凌晨二時許，正欲離開之際，乍見前來查看之中興保全人員，
  乃倉皇逃逸，並將三大袋香菸遺落在超商附近草叢，其餘物品均銷售花用殆盡。嗣
  於九十三年四月十五日，因查緝毒品案件（由檢察官另行偵辦中），為警持搜索票
  至乙○○之彰化縣員林鎮出水里出水巷十五號住處實行搜索時，乙○○自行向警方
  坦認上開犯行，而查獲上情。
(三)及於九十三年七月四日十六時許，騎乘車號ＫＩＭ─六三○號重型機車，至彰化縣
  員林鎮出水里出水巷十二之十號甲○○○之住處，翻越住處圍牆後進入庭院，再自
  未上鎖之落地窗進入屋內，分別在二樓廚房及三樓房間內，徒手竊取甲○○○所有
  之現金三百三十七元、三千零五十一元、珊瑚項鍊二條、珍珠項鍊五條、珊瑚耳環
  一對及珊瑚領帶夾、珊瑚墜子、藍寶石項鍊各一個等物，得手後將現金三百三十七
  元放入口袋中，其餘現金及珠寶物品則均放入一只黑色手提袋，其後，因發現甲○○○已返回家中，遂將該只黑色手提袋自三樓丟至屋後旁樹林，藉以引開甲○○○
  之注意力而趁機逃逸，嗣經甲○○○報警處理，於同日十八時許，在彰化縣員林鎮
  振興里泉州巷一號之公共電話前，為警查獲，始悉上情。
二、案經彰化縣警察局及彰化縣警察局員林分局報請臺灣彰化地方法院檢察署檢察官
    偵查起訴，暨移送併辦（九十三年度偵字第五○一五號）。
    理  由
一、右揭事實，業據被告乙○○於本院審理時坦承不諱，核與被害人丁○○、丙○○
    、甲○○○於警詢中指訴失竊情節相符，並有中華商業銀行麥克現金卡申請書一
    紙、客戶交易明細一紙、ＡＴＭ提款翻拍照片六張、贓物認領單一件、贓物黑色
    皮包清冊一件及現場照片等件附卷可稽，足徵被告自白與事實相符，堪以採信。
    本件事證明確，被告犯行洵堪認定，應依法論科。
二、查被告作案用之扳手一支，係金屬材質，且足以撬開超市後門，業據被告供明在
    卷，顯具有危險性，客觀上足供兇器使用。被告乙○○就上開事實欄(一)所為，係
    犯刑法第三百二十條第一項竊盜罪及第三百三十九條之二第一項之以不正方法由
    自動付款設備取得他人之物罪；就上開事實欄(二)所為，係犯刑法第三百二十一條
    第一項第二款、第三款之攜帶兇器毀壞門扇竊盜罪；就上開事實欄(三)所為，係犯
    刑法第三百二十一條第一項第二款之踰越牆垣竊盜罪。被告先後多次竊盜、利用
    自動付款設備詐欺犯行，時間緊接，所犯係構成要件相同之罪，顯係基於概括犯
    意為之，為連續犯，應依刑法第五十六條之規定，就竊盜罪部分，論以上述事實
    欄(二)情節較重之攜帶兇器毀壞門扇竊盜罪，另就利用自動付款設備詐欺罪論以一
    罪，並分別加重其刑。又被告上開所犯之竊盜與利用自動付款設備詐欺罪間，有
    方法結果之牽連關係，應依刑法第五十五條之規定，從一重之攜帶兇器毀壞門扇
    竊盜罪處斷。再右揭事實欄(三)之被告於九十三年七月四日十六時許之竊盜犯行，
    雖未經起訴，惟此部份之事實與公訴人起訴之犯罪事實具有連續犯之裁判上一罪
    關係，並據公訴人移送併辦，本院自應併予審理，附此敘明。末按刑法第六十二
    條所規定之自首，以對於未發覺之罪，向有偵查權之機關或公務員自承犯罪，進
    而接受裁判為要件；而具有裁判上一罪關係之犯罪，苟全部犯罪未被發覺前，行
    為人僅就其中一部分犯罪自首，固仍生全部自首之效力，反之，倘其中一部分犯
    罪已先被有偵查權之機關或公務員發覺，行為人方就其餘未被發覺之部分，自動
    供認其犯行時，因與上開自首之要件不符，自不得適用自首之規定減輕其刑（最
    高法院九十年度臺上字第五四三五號判決意旨可資參照），本件被告乙○○雖於
    九十三年四月十五日向員警自動供出事實欄(二)之竊盜犯行，惟其於事實欄(一)之竊
    盜犯行，早於九十三年三月三十日即經被害人報警處理，已被有偵查權之機關發
    覺，揆諸前開說明，本件核與自首要件不符，不得適用自首之規定減輕其刑，併
    予敘明。爰審酌被告之素行，及其犯罪之動機、方法、手段、危害住家安全，及
    所得財物價值，暨犯後坦承犯行、態度良好等一切情狀，量處如主文所示之刑。
據上論斷，應依刑事訴訟法第二百七十三條之一第一項、第二百九十九條第一項前段
，刑法第五十六條、第三百二十一條第一項第二款、第三款、第三百三十九條之二第
一項、第五十五條，判決如主文。
本案經檢察官賴志盛到庭執行職務。
中    華    民    國    九十三      年      七      月      三十        日
                                臺灣彰化地方法院刑事第二庭
                                    法      官  郭  麗  萍
右正本證明與原本無異。
如不服本判決，應於判決送達後十日內向本院提出上訴狀( 須附繕本 )。
告訴人或被害人對於判決如有不服具備理由請求檢察官上訴者，其上訴期間之計算係
以檢察官收受判決正本之日期為準。
                                    法院書記官  施  嘉  玫
中    華    民    國    九十三      年      八      月        二        日
刑法第三百二十一條第一項第二款、第三款：
犯竊盜罪而有左列情形之一者，處六月以上五年以下有期徒刑：
二、毀越門扇、牆垣或其他安全設備而犯之者。
三、攜帶兇器而犯之者。
